【裁判字號】    90,易,1993
【裁判日期】    901217
【裁判案由】    家庭暴力防治法等
【裁判全文】
臺灣板橋地方法院刑事判決                          九十年度易字第一九九三號
    公  訴  人  臺灣板橋地方法院檢察署檢察官
    被      告  丙○○
右列被告因家庭暴力防治法等案件，經檢察官提起公訴（九十年度偵字第六七二九號
）及移送併案（九十年度偵字第一一四六七號）審理，本院判決如左：
    主  文
丙○○連續違反法院所為禁止直接騷擾行為及遠離住居所暨特定場所之裁定，處拘役
貳拾日，如易科罰金，以參佰元折算壹日。
    事  實
一、丙○○與甲○○係夫妻關係，二人間具有家庭暴力防治法第三條第一款所定之家
    庭成員關係。經甲○○聲請本院核發保護令，本院民事庭審理終結後，依家庭暴
    力防治法第十三條之規定，於民國八十九年九月二十五日以八十九年度家護字第
    五０四號民事通常保護令裁定令丙○○：
    (一)、不得對聲請人即被害人甲○○、被害人之子乙○○、被害人之女丁○○實施
        身體或精神上不法侵害之行為。
    (二)、不得直接或間接對於被害人為騷擾、通話、通信之聯絡行為。
    (三)、應在民國八十九年十月十日中午十二時前遷出被害人之下列住所：
        臺北縣新莊市○○街五十三巷二十八之三號，並將全部鑰匙交付被害人。
    (四)、應至少遠離下列場所至少二百公尺：其他被害人或其特定家庭成員經常出入
        之場所及其地址‧‧‧等。
二、前開保護令於八十九年十月二十七日寄存送達在案，詎丙○○竟基於概括之犯意
    ，違反前開保護令規範事項，先於九十年三月十六日十七時五分許，在臺北縣新
    莊市○○街五十三巷二十八號之三，任意進入經本院限制其進入甲○○之居住處
    所；復於同年四月二日上午七時許，在臺北縣板橋市○○路○段二十二巷口，趁
    甲○○欲出門上班之際，以言詞恫稱：「若不給鑰匙，住處房子何時失火就不知
    道，要死大家一起死。」等語，致葉女心生畏懼，足生危害葉女於安全，直接對
    於葉女為騷擾行為，造成葉女精神上之侵害，葉女不堪其擾即以行動電話報警處
    理，丙○○為阻止其報警，取走葉女懸掛於脖子上行動電話逃逸，經警循線於同
    日上午九時二十五分許，在臺北縣新莊市○○街五十三巷口查獲丙○○，並起獲
    前開行動電話乙支，因悉上情。
三、案經甲○○分別訴由臺北縣警察局新莊、板橋分局移由臺灣板橋地方法院檢察署
    檢察官偵查起訴及移送併案審理。
    理  由
一、訊據被告丙○○固坦承右揭時、地前去找葉女之情事不諱，然矢口否認犯行，辯
    稱略以伊未恐嚇，只是要取回鑰匙進入民本街，因葉女要報案，情急之下才搶她
    手機，不知道有保護令，因無處可住才進入等云云。經查：
    (一)、右揭事實，業據證人即告訴人甲○○指訴綦詳，復有本院八十九年家護字第
        五０四號民事通常保護令、送達證書暨被告任意進入處所之照片多幀，以及
        經警察查獲之行動電話在卷可稽；
    (二)、是被告有違反本院所核發之保護令情事已屬明確，而辯稱不知悉有保護令一
        節，亦無足採，事證明確，被告犯行，足以認定。
二、查被告丙○○對被害人施以恐嚇，並違反法院依家庭暴力防治法第十三條所為禁
    止直接或間接騷擾、接觸、通話或其他聯絡行為，以及進入特定之場所之命令，
    核其所為，係犯刑法第三百零五條之恐嚇危害安全罪及違反家庭暴力防治法第五
    十條第二款、第四款之違反保護令罪；被告以一恐嚇及騷擾行為暨應遠離特定場
    所規定之違反，同時觸犯上揭二罪，係一行為所犯，為異種想像競合犯，應依刑
    法第五十五條規定，從一重之家庭暴力防治法第五十條第二款、第四款違反保護
    令罪處斷；又其二次違反民事保護令之行為，時接式同，所犯犯罪構成要件亦復
    相同，顯係基於概括之犯意而為，應依刑法第五十六條規定，論以連續犯，並加
    重其刑。爰審酌被告品行、犯罪動機肇因其等離婚與否暨深深懷疑乙○○生世、
    犯罪手段、致生危害程度及犯罪後之態度等一切情狀，量處如主文所示之刑，並
    諭知易科罰金之折算標準。
三、檢察官移送併案（九十年度偵字第一一四六七號）審理部分，核與起訴部分有裁
    判上一罪之關係，基於審判不可分之關係，併審理之。
據上論斷，應依刑事訴訟法第二百九十九條第一項前段，家庭暴力防治法第五十條第
二款、第四款，刑法第十一條前段、第五十六條、第三百零五條、第五十五條、第四
十一條第一項前段，罰金罰鍰提高標準條例第一條前段、第二條，判決如主文。
本案經檢察官馬凱蕙到庭執行職務
中      華      民      國    九  十    年    十  二    月    十  七    日
                                  臺灣板橋地方法院刑事第六庭
                                        法  官  黎錦福
右正本證明與原本無異。
如不服本判決，應於判決送達後十日內向本院提出上訴狀。
                                        書記官  戴尚榮
中      華      民      國    九  十    年    十  二    月  二  十  五  日
附錄本案論罪科刑法條全文：
家庭暴力防治法第五十條
違反法院第十三條、第十五條所為之下列裁定者，為本法所稱之違反保護令罪，處
三年以下有期徒刑、拘役或併併科新臺幣十萬元以下罰金：
一  禁止實施家庭暴力行為。
二  禁止直接或間接騷擾、接觸、通話或其他連絡行為。
三  命遷出住居所。
四  遠離住居所、工作場所、學校或其他特定場所。
五  命完成加害人處遇計畫：戒癮治療、精神治療、心理輔導或其他治療、輔導。


司法院資訊處製作；財團法人民間司法改革基金會備份。
